【裁判字號】    92,交簡上,119
【裁判日期】    921031
【裁判案由】    過失傷害
【裁判全文】
臺灣高雄地方法院刑事判決                      九十二年度交簡上字第一一九號
    上  訴  人
    即  被  告  甲○○○
右上訴人因過失傷害案件，不服臺灣高雄地方法院交通法庭於中華民國九十二年九月
五日九十二年度交簡字第一六六七號第一審簡易判決（聲請簡易判決處刑案號：臺灣
高雄地方法院檢察署九十二年度調偵字第四九九號），提起上訴，本院管轄之第二審
合議庭判決如左：
    主  文
上訴駁回。
甲○○○緩刑貳年。
    事  實
一、甲○○○考領有重型機車駕駛執照，於民國九十一年七月二十三日十七時三十分
    許，駕駛車號ＴＴ—七五八號重型機車，沿高雄縣美濃鎮○○路由南向北正欲
    起步行駛，途經同路二三號前，本應注意慢車行駛不得爭先、爭道、並行競駛
    或以其他危險方式行駛，而當時天氣雨，日間自然光線，快、慢車道舖裝柏油，
    路面濕潤無缺陷且無障礙物，視距尚可，又依其智識、能力亦無不能注意之情事
    ，竟疏未注意，未讓行進中同向之機車先行，致撞及由丙○○○所駕駛之車號
    ＵＩ—七五八號正在行進間之輕型機車，因而致丙○○○人車倒地，並受有頭部
    挫瘀腫傷、前胸挫傷、四肢挫瘀傷等傷害。
二、案經丙○○○訴由高雄縣警察局旗山分局報告臺灣高雄地方法院檢察署檢察官偵
    查後聲請簡易判決處刑。
    理  由
一、右揭犯罪事實，業據上訴人即被告甲○○○於本院審理中供承不諱（參見本院卷
    第三九頁‧九十二年十月三十日審判筆錄），核與告訴人丙○○○於警訊、偵查
    及本院審理中所指訴之情節大致相符，並有高雄縣警察局交通隊道路交通事故調
    查報告表一紙、道路交通事故現場蒐證照片八幀附卷可稽（參見九十二年度偵字
    第五一九七號偵查卷第七—八、十頁）。按慢車行駛，不得爭先、爭道、並行競
    駛或以其他危險方式行駛；且變換車道時，應讓直行車先行，並注意安全距離，
    道路交通安全規則第一百二十六條第一項及第九十八條第一項第六款分別定有明
    文，被告考領有重型機車駕駛執照，並駕駛重型機車上路，本應具有前揭注意義
    務，且其業已成年，亦有卷載年籍資料可稽，自應具有前揭注意能力至屬甚明。
    再依上開道路交通事故調查報告表現場圖及卷附照片所示，本件交通事故當時天
    氣雨，日間自然光線，快、慢車道舖裝柏油，路面濕潤無缺陷且無障礙物，視距
    尚可等情，亦有各項記載載明於上開道路交通事故調查報告表一紙附卷足憑，則
    按當時情形，被告既無不能注意之情事，竟疏未注意，未讓行進中同向之機車先
    行，致撞及由同向正在行進間之告訴人所駕機車，因而致告訴人人車倒地，並受
    有頭部挫瘀腫傷、前胸挫傷、四肢挫瘀傷等傷害，亦有三聖醫院診斷證明書一紙
    在卷可稽（參見九十二年度偵字第五一九七號偵查卷第十一頁），且台灣省高屏
    澎區車輛行車事故鑑定委員會鑑定意見亦同本院前開認定，有台灣省高屏澎區車
    輛行車事故鑑定委員會鑑定意見書影本一份附卷可憑（參見偵卷第二二—二四頁
    ），足徵被告應有過失灼然甚明，是以被告之過失行為與告訴人所受傷害之結果
    間具有相當因果關係。綜上所述，足見被告於本院審理中之自白核與事實相符，
    自可採為論罪科刑之依據，從而，本件事證已臻明確，被告犯行洵堪認定，應予
    應法論科。
二、核被告所為，係犯第二百八十四條第一項前段之普通過失傷害罪。原審以被告罪
    證明確，因而適用刑事訴訟法第四百四十九條第一項、第三項、第四百五十四條
    第二項，刑法第二百八十四條第一項、第四十一條第一項，罰金罰鍰提高標準條
    例第一條前段、第二條規定，並審酌被告並無前科，素行尚稱良好，因一時疏忽
    致釀本件車禍事故，及其尚未與告訴人和解，賠償告訴人損害等一切情狀，逕以
    簡易判決判處被告拘役三十日，如易科罰金，以銀元三百元折算一日。經核認事
    用法均無違誤，量刑亦稱妥適，被告上訴意旨認原審量刑過重，指摘原判決不當
    ，為無理由，應予駁回。
三、末查，被告前未曾受有期徒刑以上刑之宣告，此有臺灣高雄地方法院被告院內索
    引卡紀錄表、臺灣高等法院被告全國前案紀錄表、臺灣高雄地方法院檢察署刑案
    資料查註紀錄表各一份附卷可參，且被告犯後於本院審理中終能坦認犯行，深具
    悔意，並與告訴人達成和解，當庭賠償告訴人新台幣三萬元並經點收無訛，有和
    解書一紙及本院九十二年十月三十日審判筆錄在卷可考（參見本院卷第二九、三
    七頁），足認其因一時疏慮，致犯本罪，經此教訓，當知所惕勵而無再犯之虞，
    本院認為前開對其宣告之刑，以暫不執行為適當，併予宣告緩刑二年，以啟自新
    。
據上論斷，應依刑事訴訟法第四百五十五條之一第一項、第三項、第三百六十八條，
刑法第七十四條第一款，判決如主文。
本案經檢察官乙○○到庭執行職務。
中      華      民      國    九十二    年      十      月    三十一    日
                                    臺灣高雄地方法院交通法庭
                                      審判長法  官  吳  永  宋
                                            法  官  洪  能  超
                                            法  官  林  家  賢
右正本證明與原本無異。
不得上訴。
                                            書記官  許  雅  惠
中      華      民      國    九十二    年      十      月    三十一    日
附錄本判決論罪科刑法條：
刑法第二百八十四條第一項：
因過失傷害人者，處六月以下有期徒刑、拘役或五百元以下罰金，致重傷者，處一年
以下有期徒刑、拘役或五百元以下罰金。


司法院資訊處製作；財團法人民間司法改革基金會備份。
